Luis Alberto Ceren

Software developer

Medellín, Colombia | +57 314 510 3005 | https://github.com/lcerenc661

Desarrollador de software con experiencia en diseño de producto y gestión de proyectos. He trabajado en el desarrollo de soluciones frontend y backend, integrando servicios en la nube con prácticas CI/CD. Me caracterizo por una mentalidad proactiva y un compromiso con la mejora continua, lo que me lleva a estudiar y aprender constantemente tecnologías y nuevos conceptos.

Experiencia Profesional

Desarrollador FullStack - Aim Edge Apps

Abril 2024 - Actualidad

- Contribuyo al desarrollo de aplicaciones web y mobile para nuestros clientes usando tecnologías como React, Next.js, Nest.js, Express.js, Flutter, servicios de AWS y MySQL.
- Participo activamente en la estimación y diseño de nuevos proyectos.
- Aporto constantemente nuevas propuestas sobre buenas prácticas para realizar mejoras continuas en nuestros repositorios y procesos.
- Contribuyo con la investigación sobre nuevas tecnologías para aplicar en nuestros procesos y la construcción de pruebas de concepto sobre estas.

Analista Bilingüe - Nation Wide Legal

Octubre 2023 - Abril 2024

 Generé citaciones (Subpoenas) para firmas de abogados ubicadas en California (EE. UU.), comprendiendo los diferentes requerimientos y legislación para el servicio de estas.

Ingeniero de Desarrollo de Producto - AKT Motos

Febrero 2021 - Diciembre 2022

- Coordiné el diseño, desarrollo y producción de subproductos plásticos mediante el trato directo con los proveedores y la línea de ensamble.
- Diseñé piezas gráficas para las motocicletas y otras necesidades del área.

Skills

Técnicos

Python TypeScript JavaScript
Dart (Flutter) AWS SQL React
Nest Next.js Linux Docker

Idiomas

Español: NativoEnglish: Fluido (C1)

Educación

Software Developer-

Bootcamps / Cursos

Enero 2022 - Actualidad

Especialización en Gerencia de Proyectos - EAFIT

Fecha de grado: Diciembre 2021

Ingeniería de Diseño de Producto - EAFIT

Fecha de grado: Junio 2020

Referencias

Mauricio Guzmán

Global Innovation Manager - LLYC Celular: +57 321 8823 946

Juan Camilo Echeverrí

Full Stack Developer - Wompi Celular: +57 316 2469 782

Alejandro Ceren

Data Quality Lead - Accenture Celular: +57 313 6031 487